臺灣高雄地方法院小額民事判決
111年度雄小字第864號
原      告  禾亞人力資源有限公司

法定代理人  陳俊傑  
被      告  TUKID AGNES LIBORIO(阿格)

上列當事人間給付服務費等事件，本院於民國111年6月21日言詞
辯論終結，判決如下：
    主  文
一、被告應給付原告新臺幣伍仟元及自民國一百一十一年二月十
    七日起至清償日止，按週年利率百分之五計算之利息。
二、原告其餘之訴駁回。　　
三、訴訟費用新臺幣壹仟元由被告負擔。
四、本判決原告勝訴部分得假執行。但被告如以新臺幣伍仟元供
    擔保後，得免為假執行。
    事實及理由
一、原告主張：兩造簽訂「從事就業服務法第四十六條第一項第
    八款至第十款規定工作之國外人委任跨國人力仲介辦理就業
    服務事項契約」(下稱系爭委任契約)，原告協助被告與雇主
    溝通，協調或處理糾紛之排解，被告於在台工作期間服務交
    由原告處理並收取三年的服務費用；原告依約於107年6月10
    日受被告委託辦理續聘受僱於涂秀蘭，被告竟於110年1月10
    日即無法聯繫；原告依兩造契約約定，得請求被告給付：①1
    10年1至6月之服務費共新臺幣(下同)9,000元。②110年2月1
    日代墊之被告體檢費2,000元(本院卷第93頁背面)。
二、被告則以：原告都沒有提供服務，原告應該在110年2月出  
    現向被告拿服務費但都沒有出現，被告雇主打電話也找不到
    人。被告在110年2月4日跟原告聯絡表示要更換新仲介服務 
     公司，原告知道被告表示要換新仲介公司，自110年3月至7
      月都沒有再跟被告聯絡，原告不老實，換約費用約1,400
元      ，但原告會收2萬元沒有給收據，每次換約都收2萬元已
經      收了三次，被告的雇主在110年2、3月一直找不到原告
，才      去勞工局申訴，原告才把文件交付被告等語。聲明：
原告      之訴駁回。
三、本院的判斷：
  ㈠兩造訂有系爭委任契約，期間自107年6月10日至110年6月10
    日止之事實，業據原告提出系爭委任契約為證，並為被告所
    不爭執，應可認為真實。而依兩造簽訂之系爭委任契約第4 
    條第1 項第2 款：甲方（指被告）應負擔之健康檢查規費、
    居留證規費、展延居留證規費。本款代辦項目之規費應於乙
    方辦理時給付。是依上開兩造之約定，原告請求被告給付被
    告之健康檢查體檢費用2,000元，既提出110年2月1日代收證
    明單(卷第65頁)為證，自屬依約定應由被告負擔之健康檢查
    規費應由被告負擔，原告代被告支付上開規費2,000元，自
    得請求被告返還。
  ㈡另兩造契約第3條約定：乙方為甲方辦理前條之服務，應依私
    立就業服務機構收費項目及金額標準收費，雙方議定費用如
    下：服務費：第一年每月1,800元，第二年每月1,700元，第
    三年每月1,500元。原告固得依上開契約約定請求被告給付
    服務費，惟查：因委任契約為勞務契約之一種，需要當事人
    間高度的信賴，方得使勞務契約順利履行，如當事人間之信
    賴已發生動搖，如強令契約存續，反不符當事人間之利益，
    民法第549 條規定雙方當事人可有任意終止權。僅在因
　　非可歸責於該當事人之事由外，於不利他方之時期終止契約
    者，應負損害賠償責任。參以系爭委任契約第5條亦約定被
    告應在原告依本契約提供服務後，按期繳交服務費；足認依
    兩造契約性質及契約約定，服務費之收取與原告應提供對被
    告之服務是有對價性，如無提供服務，當然即不能要求給付
    給付服務費。
　㈢原告自陳被告之雇主在110年2月間已與原告聯絡表達被告要
    更換仲介公司之意，原告大約在2月下旬已將被告換約所需
    資料交付予雇主(卷第95頁背面)；又於本院詢問在110年1至
    6月間有為被告提供任何契約上服務時，自陳因被告已接受
    原告公司仲介服務8年多，沒有問題不會主動跟被告聯絡，
    且因被告雇主表示要換仲介也把文件給雇主等語(卷第95頁)
    ；
　　是依原告上開所述，足證原告已同意與被告提前終止系爭委
    任契約關係，且至遲在110年2月底即已終止，原告並自陳並
    未主動提供任何服務，則應認原告僅能請求被告給付110年1
    至2月之委任服務費共3,000元，而自110年3月至6月間共6,0
    00元之委任服務費，兩造既已終止委任契約關係，且原告自
    陳未提供任何服務，自不得請求被告給付此部分之服務費。
　㈣是原告得請求被告給付之金額合計為5,000元(2,000+3,000=5
    ,000)，原告其餘金額之請求則無理由。另原告雖主張應自1
    10年6月10日起算利息，然兩造間契約約定以原告提供服務
　　後才有繳交服務費之義務，足認兩造間契約之給付並非定有
    確定期限之約定，原告仍應經催告後才能起算法定遲延利息
    ，原告雖提出催告存證信函(卷第29頁)，然並未提出合法送
    達被告之證明，不生合法催告效力，原告僅得請求被告給付
    自起訴狀繕本送達翌日之起至清償日止，按週年利率5%計算
    之利息，原告逾此範圍之請求亦無理由不應准許。 
四、綜上所述，原告依兩造間委任契約約定之法律關係，請求被
    告給付5,000 元及自起訴狀繕本送達翌日之111年2月17日(
    起訴狀繕本於111年2月16日送達，卷第47頁，日期章誤為11
    0年應係誤載)起至清償日止，按週年利率5%計算之利息，為
    有理由，應予准許；原告逾此範圍之請求，為無理由，應予
    駁回。
五、本案事證已臻明確，兩造其餘主張、陳述及所提之證據，經
    本院審酌後，認與判決結果不生影響，爰不一一論述，併此
    說明。 
六、本件係就民事訴訟法第436 條之8 適用小額訴訟程序所為被
    告敗訴之判決，依同法第436 條之20規定，應依職權宣告假
    執行，並依同法第436 條之23準用第436 條第2 項，適用同
    法第392 條第2 項規定，依職權宣告被告如預供擔保，得免
    為假執行。
七、本件兩造各為一部勝訴、一部敗訴，因原告確有提起本件訴
    訟必要，且起訴後應徵之裁判費至少為1,000 元（民事訴訟
    法第77條之13規定參照），是本院認應依民事訴訟法第79條
    規定，酌量情形由被告全部負擔。
中　　華　　民　　國　　111 　年　　7 　　月　　5 　　日
    　　　　　　　高雄簡易庭　法  官    林玉心
以上正本係照原本作成。
民事訴訟法第436條之24第2項：對於本判決之上訴，非以違背法
令為理由，不得為之。如對本判決上訴，須於判決送達後20日內
向本院提出上訴狀，並須表明原判決所違背之法令及其具體內容
與依訴訟資料可認為原判決有違背法令之具體事實之上訴理由。
（均須按他造當事人之人數附繕本）。
中　　華　　民　　國　　111 　年　　7 　　月　　5 　　日
      　　　　　　　　　　　　書記官    李月君